# 投资过程中的股权激励方案

提问人：jasonchen6447 时间：2016-11-23 16:22:05
请教下大神， 假设A公司拟收购B公司，而B公司预计发布员工股权激励方案。 谈判过程中，A公司愿意用总投资额中的一部分作为股权激励，替B公司承担。 理论上是否可以看成将股权激励方案作为投资款的一部分，对应的具体金额按照股权激励方案按照准则计入资本公积或应付职工薪酬。 会计处理上，A公司在整体收购时 单体层面， 借：长期股权投资——实付投资款+股权激励部分 贷：银行存款(实付投资款) 贷：资本公积或应付职工薪酬
合并层面， 按照常规抵消确认商誉 借：B公司净资产 借：商誉等(按照实付金额+股权激励部分-B公司净资产公允价值享有部分)
贷：长期股权投资 贷：少数股东权益等
想问下这样在实务操作中是否可行，或是否有类似的案例？

回答人：chenyiwei
需根据具体条款具体分析。但一般理解，如果该方案约定由A公司向B公司原定的激励对象授予A自己的股份，则考虑以下因素处理：
1 、没有约定等待期的，则A为B承担的股权激励费用构成合并成本的一部分，增加商誉； 2 、约定等待期的，即激励对象需在收购完成后为B（间接地为A）服务一段时间才能获得股份的，则按常规的股份支付计划进行会计处理。

提问人：jasonchen6447 时间：2016-11-23 21:44:57
陈老师，那如果实际是给的B公司的股权激励呢？是否在没有等待期的情况下可以考虑进投资成本

回答人：chenyiwei
一般授予被收购方股份的情况较少见，不利于收购方对被收购方的控制力，也不利于被收购方核心人员为收购方股东利益最大化服务。

提问人：PIL 时间：2016-11-24 10:10:50
陈老师，案例中A公司授予B公司激励对象的股份是应该确认合并成本还是职工薪酬呢？看了证监会会计部 2013 年上市公司年报监管报告的论述，是不是没有约定等待期的情形构成合并成本，约定等待期或业绩条件等的情形属于职工薪酬呢？

回答人：chenyiwei
基本可以这样理解。